臺灣士林地方法院刑事裁定　　　　　　 93年度金重訴字第3號
公　訴　人　臺灣士林地方法院檢察署檢察官
被　　　告　丙○○
　　　　　　　　　　　(
選任辯護人　梁懷信律師
選任辯護人　陳錦隆律師
選任辯護人　張勝傑律師
上列被告因違反證券交易法等案件，經檢察官提起公訴，本院裁
定如下：
    主  文
丙○○自民國玖拾肆年月貳拾伍日起羈押期間延長貳月。
    理  由
一、本件被告丙○○因違反證券交易法等案件，前經本院於民國
    93 年10 月25日訊問後，認為犯罪嫌疑重大，且有刑事訴訟
    法第101 條第1 項第2 款、第3 款之情形，非予羈押，顯難
    進行追訴、審判、執行，於93年10月25日執行羈押，並於94
    年1 月25日起延長羈押2 月，合先說明。
二、本院審理迄今，就起訴書犯罪事實5 有關被告代表博達公司
    以在建華銀行松山分行之1000萬美金存款為海外人頭公司AD
    DIE 公司擔保，而由ADDIE 公司向GRAND CAPITAL 公司貸得
    1000萬美金，該1000萬美金之流向，已臻明確，然就起訴書
    所載犯罪事實6 至7 部分，經查：
    (一)就犯罪事實6部分，有關被告先設立海外人頭公司NORTH
      ASIA公司，嗣代表博達公司與菲律賓首都銀行簽約，以博
      達公司在該行之0-000-00000-0 號帳戶存款餘額，購買法
      國SG銀行發行之連結NORTH ASIA公司信用之信用連結債券
      （CREDIT LINKED NOTES ，簡稱CLN）， 而NORTH ASIA公
      司同時與法國SG銀行簽訂融資借款契約（LOAN AGREEMENT
      ），當博達公司購買上揭CLN 時，NORTH ASIA公司即可融
      資貸得同額款項，博達公司共計購買8500萬美金之CLN ，
      是NORTH ASIA公司亦取得同額款項，惟公訴人認NORTH
      ASIA公司取得之8500萬美金流向不明，經本院訊問被告後
      ，被告就起訴書犯罪事實6 部分，僅坦承只有代表博達公
      司簽約之事實，辯稱其對於細節不清楚，而辯護人則為其
      辯護稱：上揭博達公司在菲律賓首都銀行8500萬美金存款
      是以CLN 方式所做出之數字，實際上，並無起訴書第24頁
      所載之被告指示由MARKSMAN、EMPEROR 、FARSTREAM 、
      KINGDOM 、FASSON、DYNAMIC 、LANDWORLD 、學鋒等人頭
      公司將上揭資金陸續匯至博達公司首都銀行帳戶之事實，
      且NORTH ASIA公司不可能向法國SG銀行貸得款項等語，因
      公訴人就此部分犯罪事實，提出臺灣證券交易所股份有限
      公司93年7 月14日台證密字第0930101707號函及檢附之菲
      律賓首都銀行與博達公司外幣存款合約中文節譯本、菲律
      賓首都銀行提供之博達公司帳戶開戶以來往來明細、於91
      年9 月30日至92年6 月27日博達公司香港人頭公司及學鋒
      公司、LANDWORLD 、DYNAMIC 等公司還款會計帳、菲律賓
      首都銀行93年7 月24日來函及其所附信用連結債券1 份、
      菲律賓首都銀行93年8 月20日來函及其所附博達公司與該
      銀行存款合約1 份、菲律賓首都銀行於93年6 月18日致被
      告丙○○函、法國SG銀行93年7 月30日回覆函1 份、被告
      乙○○庭呈之法國SG銀行93年7 月6 日函（顯示NORTH
      ASIA公司與法國SG銀行銀行有美金1 億元額度之貸款契約
      ，法國興業銀行並已預付美金8 千5 百萬元）、調查局洗
      錢防制中心傳真之BVI 公司登記資料、被告甲○○所簽章
      由香港MARKSMAN等人頭公司匯款進入菲律賓首都銀行之繳
      款通知書等證據清單（見起訴書第35-36 頁），由上事證
      堪認被告丙○○此部分之犯嫌重大，因辯護人所稱系爭
      8500萬美金乃被告丙○○為沖銷假銷貨之巨大應收帳款，
      而與首都銀行、法國SG銀行以CLN 方式所製造出之帳面上
      數字，其辯解是否屬實，尚待本院於審理時詳加審究及釐
      清，實難僅憑被告辯解而率予採信。
    (二)就犯罪事實7 部分，被告丙○○指示博達公司發行海外可
      轉換公司債（EURO-CONVERTIBLE BOND ，簡稱ECB）5000
      萬美金，並由FERNVALE公司、BEST FOCUS公司2 家海外人
      頭公司認購，該2 家公司分別由乙○○代表向菲律賓首都
      銀行、羅伯銀行融資1000萬、4000萬美金，被告丙○○並
      代表博達公司擔保上揭公司借款，且存放同數額美金於前
      開銀行博達帳戶內，在FERNVALE公司、BEST FOCUS公司未
      還款予銀行前，博達公司不得動用帳戶存款，嗣於92年11
      月起，FERNVALE公司、BEST FOCUS公司先將ECB 轉換成博
      達股票，再將持股在國內股票市場出售，而售股所得之
      5314萬美金款項，其中1580萬美金匯至KINGDOM 公司五大
      人頭公司，582 萬美金匯入海外人頭MOORLAND公司，再匯
      入尚達公司，另有1455萬美金匯至HIGROW公司，180 萬美
      金匯入CHI CAPITAL 公司（下稱智匯公司）、400 萬美金
      匯入GOLDMAN SACHS 公司（下稱高盛公司），1005萬美金
      匯入FERNVALE公司，而上揭2035萬美金為何匯至HIGROW公
      司、智匯公司、高盛公司？經訊問被告，辯護人稱匯入
      HIGROW公司款項是用以清償博達公司對被告之借款，而匯
      入高盛公司與智匯公司是從事選擇權交易，上開款項被告
      並無侵占等語，因公訴人對於犯罪事實7 ，已提出92年8
      月15日丙○○承諾書、博達公司於92年10月22日發行ECB
      之公開說明書節本、行政院金融監督管理委員會證券期貨
      局93年7 月6 日證期1 字第09300032240 號函及該局93年
      9 月3 日證期3 字第0930004202號函（乙○○簽名之出金
      指示）、匯豐銀行93年7 月12日匯證字第20040071201 號
      函、台証公司93年8 月6 日台証總發文字第000800號函、
      被告丙○○以博達公司名義出具之DEED OF ASSIGNMENT（
      止扣承讓書）、92年12月17日乙○○具名對台證公司為出
      金指示、台灣證券交易所股份有限公司93年7 月14日台證
      密字第0930101707號函附新加坡羅伯銀行與博達公司外幣
      存款合約中文節譯本、乙○○具名之台證公司出金指示15
      份、MOMOORLAND設於華南銀行香港分行帳戶明細及匯出匯
      入傳票等證據清單（見起訴書36-37 頁），綜上事證，堪
      認被告丙○○就此部分之犯嫌重大，然被告與博達公司間
      是否真有借貸關係？上開匯入HIGROW公司、智匯公司、高
      盛公司之資金明確流向？上述疑點，被告目前均無法詳細
      交代，仍有待審理時予以釐清，此外，共同被告乙○○、
      己○○、戊○○、甲○○、丁○○等人，在本院審理上開
      犯罪事實6 、7 時，仍須以證人身分行交互詰問，且共犯
      石招淑、徐清雄及共同被告庚○○仍未到案，是本院認刑
      事訴訟法第101 條第1 項第2 款、第3 款之羈押原因依然
      存在，且有繼續羈押之必要，應自94年3 月25日起延長羈
      押2 月，並已於94年3 月15日當庭諭知，爰依刑事訴訟法
      第108 條第1 項、第2 項，裁定如主文。
中　　華　　民　　國　　94　　年　　3 　　月　　16　　日
                  刑事第四庭審判長法  官  林秀鳳
                                  法  官  周明鴻
                                  法  官  高雅敏
以上正本證明與原本無異。
如不服本裁定應於送達後5日內向本院提出抗告狀。
                                  書記官  丁梅芬
中　　華　　民　　國　　94　　年　　3 　　月　　16　　日
